最　高　行　政　法　院　裁　定
                                     100年度裁字第2612號
再 審原 告  謝良梅
訴訟代理人　蔡進良　律師
          　江榮祥　律師
再 審被 告　新北市政府
代　表　人　朱立倫
訴訟代理人  李承志  律師
參  加  人　佶原建設有限公司
代　表　人　陳忠仁
上列當事人間建築法事件，再審原告對於中華民國99年12月23日
本院99年度判字第1369號判決，提起再審之訴，本院裁定如下：
　　主  文
再審之訴駁回。
再審訴訟費用由再審原告負擔。
　　理  由
一、按提起再審之訴，應依行政訴訟法第277條第1項第4款之規
    定表明再審理由，此為必須具備之程式。所謂表明再審理由
    ，必須指明確定判決有如何合於法定再審事由之具體情事，
    始為相當。倘僅泛言有何條款之再審事由，而無具體情事者
    ，尚難謂已合法表明再審理由。如未表明再審理由，法院無
    庸命其補正。而第273條第1項第1款所謂適用法規顯有錯誤
    ，係指原判決所適用之法規與該案應適用之現行法規相違背
    ，或與解釋判例有所牴觸者而言，至於法律見解之歧異，再
    審原告對之縱有爭執，要難謂為適用法規顯有錯誤，而據為
    再審之理由，本院62年判字第610號著有判例。
二、本件參加人於民國93年8月間向再審被告申請核發就坐落臺
    北縣三重市（現改制為新北市○○區○○○段1098、1098-2
    號土地（下稱系爭土地）興建地下1層、地上9層之集合住宅
    之建造執照，經再審被告審核後，依建築法相關規定，核發
    93重建字第558號建造執照（下稱系爭建造執照）。嗣再審
    原告以該建造執照之核發，將其所有相鄰房屋臨路出入口全
    部封死，且未預留施工安全距離，嚴重影響公共安全，該建
    造執照之核發，顯屬違法等由，以相鄰土地所有權人身分，
    於94年3月8日向再審被告陳請撤銷系爭建造執照，再審被告
    於94年4月13日以北府工建字第0940139308號函否准。再審
    原告不服，循序提起行政訴訟，經臺北高等行政法院95年度
    訴字第676號判決駁回再審原告之訴，再審原告不服提起上
    訴，復經本院98年度判字第412號判決（下稱原確定判決）
    駁回其上訴確定在案，再審原告以原確定判決有行政訴訟法
    第273條第1項第1款再審之事由，提起再審之訴，復經本院
    99年度判字第1369號判決（下稱再審判決）駁回其再審之訴
    。再審原告復以再審判決有行政訴訟法第273條第1項第1款
    所定事由，對之提起再審之訴，經核其再審訴狀所表明之再
    審理由，略以：臺灣都市計畫令、臺灣都市計畫令施行規則
    、臺北州建築物限制規則等日據時期法令，經臺灣省政府通
    令沿用，迄臺灣省政府63年3月9日府建四字第24734號函，
    方明令63年2月15日建築技術規則施行後，光復前日據時期
    之有關法令應即廢止，不再援用。是再審被告於59年間審查
    並核發59年重建字第1204號建造執照時，臺灣省建築管理規
    則、建築技術規則建築設計施工編等指示建築線及法定騎樓
    之寬度構造等法規，尚未訂定，而日據時期之臺灣都市計畫
    令、臺灣都市計畫令施行規則、臺北州建築物限制規則，仍
    具法規範效力，則上開建造執照之審查，再審被告自應遵循
    上開法令。本件再審原告所有新北市○○區○○段1097地號
    土地係位○○○區○○街○○道路與三和路4段20巷道交叉
    口之北側三角窗區位，而永德公園用地則位於永德街計畫道
    路與自強路3段43巷道交叉口之南側，且其他位於永德街計
    畫道路北側，同時於59年間興建之房屋，皆依法留設騎樓，
    可證再審原告所有1097地號土地確係臨接永德街計畫道路，
    而非再審被告所稱之臨接公園用地。且再審原告所有1097地
    號土地上之建物，與同段1130、1131、1132地號土地上之建
    物，皆沿道路留設自建築線起算至建築物地面層外牆面寬3.
    64公尺、高3.58公尺、騎樓柱正面自建築線後退15公分，且
    所占面積不計入基地面積及建築面積內之法定騎樓，與當時
    適用之臺灣都市計畫令、臺灣都市計畫令施行規則確合符節
    。惟再審判決竟無視上開法令之規範效力，逕以當時民間住
    商發展模式，起造人自行沿襲於店鋪式街屋傳統而留設之騎
    樓，非法所禁止事項為由拒絕適用，顯屬判決不適用法規之
    違背法令。再者，系爭土地在64年「擴大及變更三重都市計
    畫」公布前，即為永德街計畫道路，64年以後之歷次都市計
    畫均予維持，並未變更。再審判決逕認系爭土地業經64年依
    法變更為都市計畫住宅區，無非以該年度模糊不清之圖紙為
    據，然64年三重擴大都市計畫說明書載明「原有都市○○道
    路概不變更」，再審判決顯已違背44年公告之三重都市計畫
    圖及64年「擴大及變更三重都市計畫」，核屬判決不適用法
    規或適用法規不當之違背法令等語，為其論據。經核上開再
    審原告之再審理由，無非說明其對於原確定判決不服之理由
    ，而對於原確定判決究有如何合於行政訴訟法第273條第1項
    第1款規定之具體情事，則未據敘明，揆諸首揭說明，自難
    謂已合法表明再審事由，應予駁回。
三、據上論結，本件再審之訴為不合法。依行政訴訟法第278條
    第1項、第104條、民事訴訟法第95條、第78條，裁定如主文
    。
中　　華　　民　　國　　100　 年　　10　　月　　27　　日
                    最高行政法院第三庭
                        審判長法官　吳　明　鴻
                              法官　蕭  惠  芳
                              法官　侯　東　昇
                              法官　江　幸　垠
                              法官　陳　國　成

以  上  正  本  證  明  與  原  本  無  異
中　　華　　民　　國　　100　 年　　10　　月　　28　　日
　　　　　　　　　　　　　　　書記官　葛　雅　慎